【裁判字號】    98,交聲,290
【裁判日期】    980430
【裁判案由】    違反道路交通管理處罰條例聲明異議
【裁判全文】
臺灣士林地方法院交通事件裁定         98年度交聲字第290號
原處分機關  臺北市交通事件裁決所
異  議  人
即受處分人  甲○○
上列受處分人因違反道路交通管理處罰條例案件，對於臺北市交
通事件裁決所於民國98年3 月4 日所為之處分（原處分案號：北
北市裁罰字第裁22-AD0000000號）聲明異議，本院裁定如下：
    主  文
異議駁回。
    理  由
一、按汽車駕駛人，爭道行駛而有機器腳踏車不在規定車道行駛
    之情形者，處新臺幣600 元以上1,800 元以下罰鍰，並記違
    規點數1 點，道路交通管理處罰條例第45條第13款、同條例
    第63條第1 項第1 款分別定有明文。次按汽車駕駛人，未依
    規定行駛車道，當場不能或不宜攔截製單舉發者，得以非固
    定式科學儀器取得證據資料證明其行為違規，記明車輛牌照
    號碼、車型等可資辨明之資料，以汽車所有人為被通知人製
    單舉發，道路交通管理處罰條第7 條之2 第1 項第7 款、第
    2 項第5 款、第4 項亦有明定。
二、原處分意旨略以：異議人即受處分人甲○○騎乘所有車號9H
    B-600 號重型機車（下稱系爭機車），於民國97年11月21日
    上午8 時51分許，行經臺北市○○路○ 段，為警舉發「機車
    行駛禁行車道」之違規，依道路交通管理處罰條例第45條第
    13款規定，處罰鍰新臺幣（下同）600 元，並依同條例第63
    條第1 項第1 款（原處分漏未記載第1 項第1 款），記違規
    點數1 點。
三、異議意旨略以：本件違規地點並無禁行機車標誌，採證照片
    之車號模糊無法辨識，亦無法確定違規地點為承德路6 段，
    又該機車道過於狹窄，機車數量甚多，伊為閃避車輛致超出
    一點白線，並非故意超出白線行駛，請撤銷原處分云云。
四、經查，本件受處分人於上開時間，騎乘系爭機車行駛在臺北
    市○○路○ 段「禁行機車」車道之事實，有採證照片3 幀（
    本院卷第25、29、30頁）附卷可稽，上開臺北市○○路○ 段
    北往南內側1 至4 車道，於路口入口處地面標示「禁行機車
    」字樣，並於專用車道前端設置車道預告標誌牌，有臺北市
    政府警察局北投分局98年2 月2 日北市警投分交字第098300
    53300 號函、98年3 月30日北市警投分交字第09830626200
    號函各1 紙、現場照片9 幀在卷可考（本院卷第10頁、第19
    至24頁），受處分人雖以前詞置辯，惟查，本件採證照片清
    楚顯示違規機車（行駛於禁行機車車道）車號為系爭機車之
    車號「9HB-600 」（本院卷第29、30頁），依採證照片與現
    場照片（本院卷第22頁下方照片、第21頁下方照片）對照結
    果，足可判別違規地點為「臺北市○○路○ 段」，可證系爭
    機車行駛在機車專用道外之「禁行機車」車道，又依採證照
    片所示，系爭機車與依規定行駛在機車專用道內之其他機車
    併行，適足證明受處分人係為超越其他機車，搶道行駛而超
    出機車專用車道，其辯稱為閃躲車輛稍微超出機車專用道之
    雙白線云云，顯與事實不符，受處分人行駛於禁行車道之違
    規行為，實至為明顯。
五、綜上述，受處分人所辯，並無足採。本件違規事證明確，堪
    予認定。原處分機關為首揭裁罰及記點處分，核無違誤，本
    件異議為無理由，應予駁回。
據上論斷，應依道路交通案件處理辦法第19條，裁定如主文。
中    華    民    國    98    年    4     月    30    日
                    交通法庭法  官  陳美彤
以上正本證明與原本無異。
如不服本裁定應於送達後5日內向本院提出抗告狀。
                            書記官  吳旻玲
中    華    民    國    98    年    4     月    30    日


司法院資訊處製作；財團法人民間司法改革基金會備份。
